Inventaris van het archief van de familie Van Bylandt, 1277-1908
Nationaal Archief, Den Haag
- Stukken van zakelijke aard, II
  - Stukken, afkomstig van Alexander graaf van Bylandt en zijn nakomelingen
    - Stukken betreffende het beheer van rechten en goederen in Zuid-Holland, I.
      - Sliedrecht, A.
        - De heerlijkheid Naaldwijk tot 1760, 2.
          - Patronaatsrecht, d.
            - Stukken betreffende een proces gevoerd tussen de Heren van Naaldwijk en Sliedrecht over het patronaatsrecht over de kerk te Sliedrecht en, incidenteel, over de grenzen van Naaldwijk en Sliedrecht, 1675-1680. Met retroacta, 1543-1676., 1543-1680; 348; 1 pak
              De Heer van de Merwede beleent Willem van Bredenrode met de ambachtsheerlijkheid van Over Slidrecht, na opdracht door Gherardt van Lochorst.
              Uittreksel uit het register der lenen van de heerlijheld van de Merwede, 1676. (Inv. nr. 348).
              Regest nummer 81 zie inv.nr. 331.
              Zie ook nr. 331.
          - Andere rechten, e.
            - "Memorie nopende den derde penningh, die de baliuwen sijn gehouden aen de ambachtsheer uyt te keeren van alle criminele en civile verbeurtenissen, breucken ende boeten ...", ongedateerd, (± 1690); 349; 1 stuk
        - De heerlijkheden Sliedrecht en Naaldwijk tot 1800, 3.
          Vergelijk de noten betreffende de gemeente en de heerlijkheid Sliedrecht boven het inventarisnr. 297.
          - Algemeen, a.
            - Aantekeningen betreffende de bezittingen van S.P. Collot d'Escury, heer van Sliedrecht en Naaldwijk, gelegen onder het dorp Sliedrecht, 1767-1798; 350; 1 omslag
            - Rekeningen van de rentmeester Martinus Snep over, 759-1783; 351-375; 25 katernen
              - 1759, afgehoord 1760, 351
              - 1760, afgehoord 1761, 352
              - 1761, afgehoord 176, 353
              - 1762, afgehoord 1763, 354
              - 1763, afgehoord 1764, 355
              - 1764, afgehoord 1765, 356
              - 1765, afgehoord 1766, 357
              - 1766, afgehoord 1767, 358
              - 1767, afgehoord 1768, 359
              - 1768, afgehoord 1769, 360
              - 1769, afgehoord 1770, 361
              - 1770, afgehoord 1771, 362
              - 1771, afgehoord 1772, 363
              - 1772, afgehoord 1773, 364
              - 1773, afgehoord 1774, 365
              - 1774, afgehoord 1775, 366
              - 1775, afgehoord 1776, 367
              - 1776, afgehoord 1777, 368
              - 1777, afgehoord 1778, 369
              - 1778, afgehoord 1779, 370
              - 1779, afgehoord 1780, 371
              - 1780, afgehoord 1781, 372
              - 1781, afgehoord 1782, 373
              - 1782, afgehoord 1783, 374
              - 1783, afgehoord 1784, 375
            - Bijlagen tot de rekeningen over de jaren, 1761-1783; 376-395; 20 omslagen
              Over de jaren 1759-1762, 1764 zijn geen bijlagen aanwezig.
              - Bestanddeel 1, 376
              - Bestanddeel 2, 377
              - Bestanddeel 3, 378
              - Bestanddeel 4, 379
              - Bestanddeel 5, 380
              - Bestanddeel 6, 381
              - Bestanddeel 7, 382
              - Bestanddeel 8, 383
              - Bestanddeel 9, 384
              - Bestanddeel 10, 385
              - Bestanddeel 11, 386
              - Bestanddeel 12, 387
              - Bestanddeel 13, 388
              - Bestanddeel 14, 389
              - Bestanddeel 15, 390
              - Bestanddeel 16, 391
              - Bestanddeel 17, 392
              - Bestanddeel 18, 393
              - Bestanddeel 19, 394
              - Bestanddeel 20, 395
            - Rekeningen van de rentmeester Theunis van Wijngaarden over de periode van, 1 juli 1784-30 juni 1794; 396-405; 10 katernen
              - 1784-85, afgehoord 1785, 396
              - 1785-86, afgehoord 1786, 397
              - 1786-87, afgehoord 178, 398
              - 1787-88, afgehoord 1788, 399
              - 1788-89, afgehoord 1789, 400
              - 1789-90, afgehoord 1790, 401
              - 1790-91, afgehoord 1791, 402
              - 1791-92, afgehoord 1792, 403
              - 1792-93, afgehoord 1793, 404
              - 1793-94, afgehoord 1794, 405
                Het boekjaar liep van 1 juli-30 juni.
            - Rekening van de rentmeester Theunis van Wijngaarden over de periode van 1 juli 1794-14 maart 1795. Afgehoord, 406; 1 katern
            - Bijlagen tot de rekeningen over de periode, 1 juli 1785-14 maart 1795; 407-415; 9 omslagen
              over 1784/85 en 1789/90 zijn geen bijlagen aanwezig.
              - Bestanddeel 1, 407
              - Bestanddeel 2, 408
              - Bestanddeel 3, 409
              - Bestanddeel 4, 410
              - Bestanddeel 5, 411
              - Bestanddeel 6, 412
              - Bestanddeel 7, 413
              - Bestanddeel 8, 414
              - Bestanddeel 9, 415
            - Rekening van de rentmeesters Theunis Prins en Leendert de Groot over de periode 14 maart 1795-31 mei 1796. Afgehoord, 416; 1 katern
            - Rekeningen van de rentmeesters Theunis Prins en Leendert de Groot over de periode, 1 juni 1796-31 mei 1800; 417-420; 4 katernen
              - 1796/97, afgehoord 1797, 417
              - 1797/98, afgehoord 1798, 418
              - 1798/99, afgehoord 1799, 419
              - 1799/1800 afgehoord 1800, 420
                Het boekjaar liep van 1 juni tot 31 mei.
            - Rekening van de rentmeester Theunis Prins en Leendert de Groot over de periode 1 januari-1 juni 1800. Afgehoord, 421; 1 katern
            - Bijlagen tot de rekeningen over de periode, 14 maart 1795-1 juni 1800; 422-427; 6 omslagen
              - Bestanddeel 1, 422
              - Bestanddeel 2, 423
              - Bestanddeel 3, 424
              - Bestanddeel 4, 425
              - Bestanddeel 5, 426
              - Bestanddeel 6, 427
            - Stukken betreffende de rekwest van S.P. Collot d'Escury aan het vertegenwoordigend lichaam van de Bataafse Republiek ter verkrijging van vergoeding voor schade door hem geleden door de afschaffing van de heerlijke rechten, 1798; 428; 1 omslag
          - Landerijen, b.
            - Acten van verpachting door S.P. Collot d'Escury van landerijen gelegen onder Sliedrecht en Naaldwijk, 1772-1800. Met bijlagen., 429; 1 omslag
              Een deel van deze stukken is zwaar beschadigd.
          - Nakoop, c.
            - Memories betreffende het recht van nakoop in de heerlijkheden Sliedrecht en Naaldwijk, 1790-1796; 430; 1 omslag
          - Tienden, d.
            - Lijst van tienden gelegen onder Sliedrecht en Naaldwijk, welke in 1759 verpacht zijn, ongedateerd., 431; 1 stuk
            - Processen-verbaal van openbare verpachting van tienden gelegen onder Sliedrecht en Naaldwijk, Met bijlagen., 1782-1799; 432; 1 omslag
            - Lijst van tienden gelegen onder Sliedrecht en Naaldwijk, welke in 1792 verpacht zijn, 433; 1 stuk
          - Visserij, e.
            - Rekwest van S.P. Collot d'Escury aan de Staten van Holland en West-Friesland in verband met hun resolutie d.a. 1769 betreffende de verbetering van de stroombedding van de Merwede, Concept en afschrift met bijlagen., 434; 1 omslag
        - De heerlijkheid Niemandsvriend tot 1800, 4.
          - Algemeen, a.
            - Aantekeningen betreffende de bezittingen van de heer van Niemandsvriend, 1787 en ongedateerd., 435; 1 omslag
            - Kwitantie voor Gerard van der Burch wegens de betaling van heergewaden ter gelegenheid van zijn belening met het halve schoutamt van Niemandsvriend en de daartoe behorende rechten, 1693; 436; 1 stuk
            - Stukken betreffende de belening van Johan van der Burch met de tienden en net halve schoutamt van Niemandsvriend en de daartoe behorende rechten. Originelen en afschriften., 1712-1714; 437; 1 omslag
            - Staten van de ontvangsten door de rentmeester Johan van Asperen aan schaftgeld, nakoop en tienden in de, jaren 1716-1722; 438; 1 omslag
            - Bijlage tot de rekening van de rentmeester over, 1743; 439; 1 stuk
            - Rekeningen van de rentmeester Martinus Snep over, 1771-1782; 440-451; 12 stukken
              - 1771, afgehoord 1772, 440
              - 1772, afgehoord 1773, 441
              - 1773, afgehoord 1774, 442
              - 1774, afgehoord 1775, 443
              - 1775, afgehoord 1776, 444
              - 1776, afgehoord 1777, 445
              - 1777, afgehoord 1778, 446
              - 1778, afgehoord 1779, 447
              - 1779, afgehoord 1780, 448
              - 1780, afgehoord 1781, 449
              - 1781, afgehoord 1782, 450
              - 1782, afgehoord 1783, 451
            - Bijlagen tot de rekeningen over de, jaren 1771-1782; 452-463; 12 omslagen
              - Bestanddeel 1, 452
              - Bestanddeel 2, 453
              - Bestanddeel 3, 454
              - Bestanddeel 4, 455
              - Bestanddeel 5, 456
              - Bestanddeel 6, 457
              - Bestanddeel 7, 458
              - Bestanddeel 8, 459
              - Bestanddeel 9, 460
              - Bestanddeel 10, 461
              - Bestanddeel 11, 462
              - Bestanddeel 12, 463
            - Memorie van de ontvangsten en uitgaven van de rentmeester Martinus Snep over de periode 1 januari 1783-30 juni 1784, ongedateerd. Met een bijlage., 464; 1 omslag
            - Rekeningen van de rentmeester Theunis van Wijngaarden over de periode van, 1 juli 1784-30 juni 1794; 465-474; 10 katernen
              - 1784/85, afgehoord 1785, 465
              - 1785/86 afgehoord 1786, 466
              - 1786/87, afgehoord 1787, 467
              - 1787/88, afgehoord 1788, 468
              - 1788/89, afgehoord 1789, 469
              - 1789/90, afgehoord 1790, 470
              - 1790/91, afgehoord 1791, 471
              - 1791/92, afgehoord 1792, 472
              - 1792/93, afgehoord 1793, 473
              - 1793/94,afgehoord 1794, 474
            - Rekening van de rentmeester Theunis van Wijngaarden over de periode 1 juli 1794-14 maart 1795. Afgehoord, 475; 1 stuk
            - Bijlagen tot de rekeningen over de periode, 1 juli 1784-14 maart 1795; 476-486; 11 omslagen
              - Bestanddeel 1, 476
              - Bestanddeel 2, 477
              - Bestanddeel 3, 478
              - Bestanddeel 4, 479
              - Bestanddeel 5, 480
              - Bestanddeel 6, 481
              - Bestanddeel 7, 482
              - Bestanddeel 8, 483
              - Bestanddeel 9, 484
              - Bestanddeel 10, 485
              - Bestanddeel 11, 486
            - Rekening van de rentmeesters Theunis Prins en Leendert de Groot over de periode 14 maart 1795-31 mei 1796. Afgehoord, 487; 1 stuk
            - Rekeningen van de rentmeesters Theunis Prins en Leendert de Groot over de periode, 1 juni 1796-31 mei 1800; 488-491; 4 stukken
              - 1796/97, afgehoord 1797, 488
              - 1797/98, afgehoord 1798, 489
              - 1798/99 afgehoord 1799, 490
              - 1799/1800, afgehoord 1800, 491
                Het boekjaar liep van 1 juni-31 mei.
            - Bijlagen tot de rekeningen over de periode, 14 maart 1795-31 mei 1800; 492-496; 5 omslagen
              - Bestanddeel 1, 492
              - Bestanddeel 2, 493
              - Bestanddeel 3, 494
              - Bestanddeel 4, 495
              - Bestanddeel 5, 496
            - Rekeningen van Theunis van Wijngaarden van enige ontvangsten en uitgaven voor de heer van Niemandsvriend over de periode, 1 juni 1795-30 juni 1800; 497-501; 5 stukken
              - 1 juni 1795-31 mei 1796, afgehoord 1796, 497
              - 1 juni 1796-31 mei 1797, afgehoord 1797, 498
              - 1 juni 1797-31 mei 1798,afgehoord 1798, 499
              - 1 juni 1798-30 juni 1799, afgehoord 1799, 500
              - 1 juli 1799-30 juni 1800, afgehoord 1800, 501
          - Huizen en landerijen, b.
            - Acte van procuratie van Maria Johanna Patron aan haar echtgenoot Johannes Becius om aan Hendrik Collot d'Escury, heer van Niemandsvriend, te transporteren haar goederen, gelegen onder Sliedrecht en Niemandsvriend, 1780. Met oudere stukken betreffende deze goederen, 1678-1768; 502; 8 charters en 1 omslag
            - Proces-verbaal van openbare verpachting door de heer van Niemandsvriend van enige grienden, gelegen onder Niemandsvriend, 1750; 503; 1 stuk
            - Acten van verpachting door de heer van Niemandsvriend van enige huizen en landerijen, gelegen onder Niemandsvriend, Originelen en afschriften., 1781-1800; 504; 1 pak
          - Nakoop, c.
            - Acte van overeenkomst tussen Mattheus van der Burch, heer van Niemandsvriend en Adriaan Everbley over de uitoefening van het recht van nakoop op een stuk land, genaamd de Tollesteeg, gelegen onder Niemandsvriend, 1690; 505; 1 stuk
          - Tienden, d.
            Zie ook nr. 328.
            - Acte van belening van Johan Françoisz. van der Burch, heer van Niemandsvriend, met de onder Niemandsvriend gelegen Sliedrechtse tienden, leenroerig aan de heer van de Lek, 1677. Met acte van overeenkomst, waarbij Johan Tedingh van Berkhout, heer van Sliedrecht, deze tienden aan Johan van der Burch overlaat, Afschriften., 1676; 506; 1 omslag
            - Kwitantie voor Gerard van der Burch, heer van Niemandsvriend, wegens de betaling wan heergewaden ter gelegenheid van zijn belening met enige tienden, gelegen onder Niemandsvriend, 1693; 507; 1 stuk
            - Processen-verbaal van openbare verpachting van tienden, gelegen onder Niemandsvriend, 1771-1799; 508; 1 omslag
          - Andere rechten, e.
            - Acten van overeenkomst tussen de heren van Niemandsvriend, Sliedrecht en Naaldwijk over het uitbrengen wan stemmen voor de verkiezing van hoogheemraden van de Alblasserwaard en waarsmannen van de Nederwaard. Met een concept., 1742-1760; 509; 1 omslag
              Zie ook nummer 332.
        - De heerlijkheden Sliedrecht, Naaldwijk en Niemandsvriend gezamelijk, 5.
          Hendrik baron Collot d'Escury, heer van Niemandsvriend, erfde na het overlijden van zijn vader Simon Petrus in 1800 de heerlijkheden Sliedrecht en Naaldwijk. In 1853 vererfden de heerlijkheden op Carel Jan Emilius graaf van Bylandt uit de nalatenschap van zijn grootmoeder Elisabeth Henriëtte Emilie baronesse Collot d'Escury, douairière van Tuyl van Serooskerken, dochter van Hendrik voornoemd (vergelijk ook de noten betreffende de gemeente en de heerlijkheid Sliedrecht boven het inventarisnr. 297).
          - Algemeen, a.
            - Uittreksel uit de acte van scheiding en deling van de nalatenschap van Elisabeth Henriëtte Emilie baronesse Collot d'Escury, douairière van Tuyl van Serooskerken, vrouwe van Sliedrecht, d.a. 1854, voor zover betreft de toedeling van haar bezittingen onder de gemeente Sliedrecht aan Carel Jan Emilius graaf van Bylandt., 510; 1 katern
            - Kaarten van enige percelen land en water, gelegen onder Sliedrecht. Kadastrale uittreksels., 1858; 511; 1 rol
            - Rekening wan de rentmeesters Theunis Prins en Leendert de Groot over de periode 1 juni 1800-31 mei 1801. Afgehoord, 512; 1 stuk
            - Rekening van de rentmeester Leendert de Groot over 1801. Afgehoord, 1802; 513; 1 stuk
            - Rekeningen van de rentmeesters Leendert de Groot en Hendrik Schram over, 1802-1806; 514-518; 5 katernen
              - 1802, afgehoord 1803, 514
              - 1803, afgehoord 1804, 515
              - 1804, afgehoord 1805, 516
              - 1805, afgehoord 1806, 517
              - 1806, afgehoord 1807., 518
                voor Hendrik Schram trad bij deze rekening zijn weduwe op.
            - Rekeningen van de rentmeester Leendert de Groot over, 1807-1818; 519-530; 12 katernen
              - 1807, afgehoord 1808, 519
              - 1808, afgehoord 1809, 520
              - 1809, afgehoord 1810, 521
              - 1810, afgehoord 1813, 522
              - 1811, afgehoord 1815, 523
              - 1812, afgehoord 1816, 524
              - 1813, afgehoord 1819, 525
              - 1814, afgehoord 1819, 526
              - 1815, afgehoord 1820, 527
              - 1816, afgehoord 1820, 528
              - 1817, afgehoord 1821, 529
              - 1818, afgehoord 1822, 530
            - Bijlagen tot de rekeningen over de periode, 1 juni 1800-31 december 1818; 531-549; 19 omslagen
              - Bestanddeel 1, 531
              - Bestanddeel 2, 532
              - Bestanddeel 3, 533
              - Bestanddeel 4, 534
              - Bestanddeel 5, 535
              - Bestanddeel 6, 536
              - Bestanddeel 7, 537
              - Bestanddeel 8, 538
              - Bestanddeel 9, 539
              - Bestanddeel 10, 540
              - Bestanddeel 11, 541
              - Bestanddeel 12, 542
              - Bestanddeel 13, 543
              - Bestanddeel 14, 544
              - Bestanddeel 15, 545
              - Bestanddeel 16, 546
              - Bestanddeel 17, 547
              - Bestanddeel 18, 548
              - Bestanddeel 19, 549
            - Rekeningen van Leendert de Groot en Adriaan Hendrik Schram als administrateurs van de door de Heer van Sliedrecht aangekochte domeinlanden, de Bekramming en de Oude Kat, over, 1810-1818; 550-558; 9 katernen
              - 1810, afgehoord 1813, 550
              - 1811, afgehoord 1815, 551
              - 1812, afgehoord 1816, 552
              - 1813, afgehoord 1819, 553
              - 1814, afgehoord 1819, 554
              - 1815, afgehoord 1820, 555
              - 1816, afgehoord 1820, 556
              - 1817, afgehoord 1821, 557
              - 1818, afgehoord 1822, 558
                De ontvangsten en uitgaven betreffende de goederen zijn verder in de gewone rentmeestersrekeningen opgenomen.
            - Bijlagen tot de rekeningen, genoemd onder de nummers 550-558., 559-567; 9 omslagen
              - Bestanddeel 1, 559
              - Bestanddeel 2, 560
              - Bestanddeel 3, 561
              - Bestanddeel 4, 562
              - Bestanddeel 5, 563
              - Bestanddeel 6, 564
              - Bestanddeel 7, 565
              - Bestanddeel 8, 566
              - Bestanddeel 9, 567
            - Rekeningen van de rentmeester Leendert de Groot over, 1819-1824; 568-571; 4 katernen
              - 1819, afgehoord 1824, 568
              - 1820, afgehoord 1824, 569
              - 1821-22, afgehoord [...], 570
              - 1823-24, afgehoord [...], 571
            - Rekeningen van de rentmeesters Cornelis en Jacob de Groot over:, 1826-1828; 572-574
              - 1826, afgehoord 1828, 572
              - 1827, afgehoord 1829, 573
              - 1828, afgehoord 1831, 574
                over 1825 is geen rekening aanwezig.
            - Rekeningen van de rentmeester Jacob de Groot over, 1829-1832; 575-578; 4 katernen
              - 1829, afgehoord 1831, 575
              - 1830, afgehoord 1832, 576
              - 1831, afgehoord 1833, 577
              - 1832, afgehoord 1834, 578
            - Rekeningen van de rentmeester Adriaan Prins over, 1833-1855; 579-601; 23 katernen
              - 1833, afgehoord 1835, 579
              - 1834, afgehoord 1836, 580
              - 1835, afgehoord 1837, 581
              - 1836, afgehoord 1138, 582
              - 1837, afgehoord 1839, 583
              - 1838, afgehoord [...], 584
              - 1839, afgehoord 1841, 585
              - 1840, afgehoord 1842, 586
              - 1841, afgehoord [...], 587
              - 1842, afgehoord 1844, 588
              - 1843, afgehoord 1845, 589
              - 1844, afgehoord 1846, 590
              - 1845, afgehoord 1847, 591
              - 1846, afgehoord 1848, 592
              - 1847, afgehoord 1849, 593
              - 1848, afgehoord 1850, 594
              - 1849, afgehoord 1851, 595
              - 1850, afgehoord 1852, 596
              - 1851, afgehoord 1853, 597
              - 1852, afgehoord 1854, 598
              - 1853, afgehoord 1855, 599
              - 1854, afgehoord 1856, 600
              - 1855, afgehoord [...], 601
            - Bijlagen tot de rekeningen over, 1819-1855; 602-635; 34 omslagen
              over 1825 zijn geen bijlagen aanwezig.
              - Bestanddeel 1, 602
              - Bestanddeel 2, 603
              - Bestanddeel 3, 604
              - Bestanddeel 4, 605
              - Bestanddeel 5, 606
              - Bestanddeel 6, 607
              - Bestanddeel 7, 608
              - Bestanddeel 8, 609
              - Bestanddeel 9, 610
              - Bestanddeel 10, 611
              - Bestanddeel 11, 612
              - Bestanddeel 12, 613
              - Bestanddeel 13, 614
              - Bestanddeel 14, 615
              - Bestanddeel 15, 616
              - Bestanddeel 16, 617
              - Bestanddeel 17, 618
              - Bestanddeel 18, 619
              - Bestanddeel 19, 620
              - Bestanddeel 20, 621
              - Bestanddeel 21, 622
              - Bestanddeel 22, 623
              - Bestanddeel 23, 624
              - Bestanddeel 24, 625
              - Bestanddeel 25, 626
              - Bestanddeel 26, 627
              - Bestanddeel 27, 628
              - Bestanddeel 28, 629
              - Bestanddeel 29, 630
              - Bestanddeel 30, 631
              - Bestanddeel 31, 632
              - Bestanddeel 32, 633
              - Bestanddeel 33, 634
              - Bestanddeel 34, 635
            - Rekenringen van de rentmeester Jan Prins over, 1863 en 1865; 636-637; 2 katernen
              - 1863, afgehoord 1865, 636
              - 1865, afgehoord 1867, 637
            - Bijlagen tot de rekeningen over, 1863 en 1865; 638-639; 2 omslagen
              - Bestanddeel 1, 638
              - Bestanddeel 2, 639
            - Rekeningen van Theunis van Wijngaarden van enige ontvangsten en uitgaven door hem voor de heer van Niemandsvriend gedaan over de periode van, 1 Juli 1800-30 Juni 1803; 640-642; 3 katernen
              - 1800 juli 1-1801 juni 30, afgehoord 1801, 640
              - 1801 juli 1-1802 juni 30 afgehoord 1802, 641
              - 1802 juli 1-1803 juni 30 afgehoord 1803, 642
          - Huizen en landerijen, b.
            - Staten van landerijen, de heer van Sliedrecht, Naaldwijk en Niemandsvriend toekomende, gelegen onder Sliedrecht, Naaldwijk en, Niemandsvriend, Kraayenstein en Heinenoord, ongedateerd., 643; 1 omslag
            - Acten van verpachting van huizen en landerijen, gelegen onder Sliedrecht, 1801-1836; 644; 1 pak
          - Tienden, c.
            - Aantekeningen en stukken betreffende de tienden, gelegen in Sledrecnt en de afkoop daarvan, ongedateerd, (± 1908); 645; 1 omslag
            - Processen-verbaal wan openbare verpachting van tienden, gelegen onder Sliedrecht, Originelen en afschriften., 1800-1865; 646; 1 pak
            - Lijsten van de tienden, gelegen in Sliedrecht, welke zijn verpacht in 1815, 1823-1825., ongedateerd; 647; 1 omslag
          - Visserij, d.
            - Rekwest van Hendrik Collot d'Escury aan de onder-prefect van het arrondissement Dordrecht om hem in het ongestoord genot te laten van de hem toekomende visrechten in de Merwede, 1813. Met retroacta, 1689-1801., 1689-1813; 648; 1 omslag
          - Andere rechten, e.
            - Resolutie van de ingelanden van het dorp Sliedrecht betreffende de uitbetaling aan de heer van Sliedrecht en Naaldwijk van de hem toekomende achterstallige presentie-gelden, 1806. Uittreksel. Met bijlagen en retroacte, 1795-1806., 649; 1 omslag
      - Elders in Zuid-Holland, B.
        - 's Gravenhage, 1.
          - Acte van ontbinding van de confrèrie van Sint Joris te 's Gravenhage en van verdeling van haar goederen onder de overgebleven leden. Afschrift. Met een bijlage., 1850; 650
            Een van de overgebleven leden was Otto Anne graaf van Bylandt.
        - 's Gravezande, 2.